# 其他权益工具投资的累计利得如何计算

提问人：笨蛋 007 时间：2023-02-13 03:16:59
其他权益工具投资的累计利得如何计算？是其期末的公允价值与初始投资成本的差额么？累计利得和本期确认的股利收入有关系么？

回答人：chenyiwei
这里的累计利得应该是累计的公允价值变动（累计计入其他综合收益的金额，不扣除所得税影响），不含已确认为投资收益的股利收益。